臺灣臺東地方法院刑事判決　　　　　　 100年度簡上字第13號
公　訴　人　臺灣臺東地方法院檢察署檢察官
上　訴　人
即　被　告　林雅玲　原名「鄧.
選任辯護人　李泰宏律師（財團法人法律扶助基金會）
上列上訴人即被告因竊盜案件，不服本院臺東簡易庭中華民國10
0年6月20日100年度東簡字第185號簡易處刑判決（偵查案號：10
0年度偵字第354號），提起上訴，本院管轄之第二審合議庭判決
如下：
    主  文
上訴駁回。
    犯罪事實及理由
一、本案經本院審理結果，認第一審法院以上訴人即被告林雅玲
    （原名「鄧雅玲」，民國95年12月27日更名）所為係犯100
    年1月28日修正生效前之刑法第321條第1項第3款攜帶兇器竊
    盜罪，判處有期徒刑6月，如易科罰金，以新臺幣1千元折算
    1日，扣案之老虎鉗1支沒收，其認事用法均無違誤，應予維
    持，並引用如附件第一審判決書所記載之犯罪事實、證據及
    理由。
二、本件上訴意旨略以：上訴人即被告林雅玲犯後坦認犯行，頗
    有悔意，且犯罪所得不多，已還給被害人，法益損害輕微；
    被告係單親，獨立扶養3名幼子，為臺東市之低收入戶，生
    活本極困頓，幼子甫因車禍受傷，更需被告照養，原審之刑
    度，被告實無力繳納易科之罰金，形同判令入監，幼子將乏
    人照顧，情況堪憐；又被告無犯罪紀錄，素行良好，經此教
    訓，應無再犯之虞，請賜予緩刑之宣告等語。
三、按量刑輕重，係屬事實審法院得依職權自由裁量之事項，苟
    已斟酌刑法第57條各款所列情狀而未逾越法定刑度，不得遽
    指為違法（最高法院72年度台上字第6696號判例參照）；且
    在同一犯罪事實與情節，如別無其他加重或減輕之原因，下
    級審量定之刑，亦無過重或失輕之不當情形，則上級審法院
    對下級審法院之職權行使，原則上應予尊重（最高法院85年
    度臺上字第2446號裁判參照）。查100年1月28日修正生效前
    刑法第321條第1項之竊盜罪，其法定本刑為6月以上，5年以
    下有期徒刑，原審依具體個案審酌被告不思循正當途徑，反
    以竊取之方式獲取所需，法治觀念顯屬不佳；惟考量其智識
    程度不高（國中畢業）、家庭經濟狀況（勉持）、犯後尚能
    坦承犯行、前未因犯罪遭法院論罪科刑之紀錄（臺灣高等法
    院被告前案紀錄表1份附卷可稽），暨其犯罪之手段、犯罪
    動機、竊取財物之價值、與被害人無特別關係、迄未與被害
    人達成和解、被害人已取回被竊物品（但有損壞）等一切情
    狀等一切情狀，量處被告最低法定刑之有期徒刑6月，如易
    科罰金，以新臺幣1千元折算1日，量刑並未逾越法定刑之範
    圍，依前揭最高法院判例及裁判要旨，尚難認原審量刑有違
    法之情事。其認事用法均無不合，量刑亦稱妥適，上訴意旨
    以上開為由而認原審之刑度，被告無力負擔云云，為無理由
    ，應予駁回。又被告於本案發生之前固無刑事科刑之前科紀
    錄，業據前述，亦為原審量刑時納為審酌因素之一。然被告
    於本案發生後之100年5月間及同年7月間，分別再因涉犯竊
    盜罪而經檢察官向本院聲請簡易判決處刑，由本院以100年
    度東簡字第309、269號案件審理中，有上揭前案紀錄表、臺
    灣臺東地方法院檢察署100年度偵字第1290、281號聲請簡易
    判決處刑書等件供卷可查（本院簡上字卷第35-37頁），被
    告於本案發生後，猶再犯同類案件，可見其並未真心悔悟、
    徹改前非，益徵其反省之意志薄弱，自律不佳，守法精神不
    足。且本案發生後，被告亦未賠償被害人任何損害，甚且因
    沾染毒品而有破壞本案贓物之舉（見本院簡上字卷第41頁背
    面至第42頁），被告之家中狀況固甚艱難，有其提出之戶籍
    謄本、診斷證明書、低收入戶證明等件可供參考（見本院簡
    上字卷第10-13頁），但被告非但未能遠離犯罪，憑為家中
    之堅實依靠，猶恣意侵害他人財產權，其思慮是否兼及家庭
    之所依，實屬可議。本院綜合上情，因認被告所犯本罪，無
    為緩刑宣告之條件，特此說明。
據上論斷，應依刑事訴訟法第455條之1第1項、第3項、第368條
、第373條，判決如主文。
本案經檢察官林嘉宏到庭執行職務
中    華    民    國   100    年    8     月    30    日
                   刑事第四庭   審判長法 官  馬培基
                                      法 官  郭世顏
                                      法 官  盧亨龍
本件判決不得上訴。
以上正本證明與原本無異。
                                      書記官  張俊良
中    華    民    國   100    年    8     月    30    日